Inventaris van het archief van de Natuurwetenschappelijke Commissie, 1923-1997
Nationaal Archief, Den Haag
- Natuur- en landschapsbeheer 1945-, 079A
  - Het aanmerken van gebieden die bescherming verdienen vanwege hun grote waarde voor natuur en landschap. 1945-1968, 64
    - Overige, 5
      - Grote Landschapseenheden (GLE)., 1979-1991; div. nrs.
        - Bergen, 1979-1988, 2045, 8800
          - Stukken, 2045
          - Bijbehorende tekening, 8800
        - Kloostertille-Buitenpost-Grootegast, 1988-1991, div. nrs.
          - Stukken, 2042; pak
          - Bijbehorende tekening, 8785
          - Bijbehorende tekening, 8786
          - Bijbehorende tekening, 8787
          - Bijbehorende tekening, 8788
          - Bijbehorende tekening, 8789
          - Bijbehorende tekening, 8790
          - Bijbehorende tekening, 8791
          - Bijbehorende tekening, 8792
          - Bijbehorende tekening, 8793
          - Bijbehorende tekening, 8794
          - Bijbehorende tekening, 8795
          - Bijbehorende tekening, 8796
        - Kromme Rijngebied, 1988-1991, 2044, 8799
          - Stukken, 2044
          - Bijbehorende tekening, 8799
        - Nieuwkoop-Kockengen, 1987-1991, div. nrs.
          - Stukken, 2046; pak
          - Bijbehorende tekening, 8801
          - Bijbehorende tekening, 8802
          - Bijbehorende tekening, 8803
        - Nijkerk-Arkemheen, 1983-1991, div. nrs.
          - Stukken, 2043; pak
          - Bijbehorende tekening, 8797
          - Bijbehorende tekening, 8798
        - Nijmegen-Oost, 1987, div. nrs.
          - Stukken, 2041
          - Bijbehorende tekening, 8783
          - Bijbehorende tekening, 8784
        - Strijbeekse Heide, Mark en Chaamse beken, 1982-1991, 2039; pak
        - Vecht- en Plassengebied, 1986-1988, div. nrs.
          - Stukken, 2040; pak
          - Bijbehorende tekening, 8777
          - Bijbehorende tekening, 8778
          - Bijbehorende tekening, 8779
          - Bijbehorende tekening, 8780
          - Bijbehorende tekening, 8781
          - Bijbehorende tekening, 8782
        - Vecht en Regge, 1986-1991, div. nrs.
          - Stukken, 2037; pak
          - Bijbehorende tekening, 8775
          - Bijbehorende tekening, 8776
        - De Zak van Zuid-Beveland, 1987-1989, div. nrs.
          - Stukken, 2036; pak
          - Bijbehorende tekening, 8772
          - Bijbehorende tekening, 8773
          - Bijbehorende tekening, 8774
      - Kernledenoverleg, 1980-1989; 2028
      - Maand- en kwartaaloverzichten, 1980-1989; 2034
      - Enquête over het rietbeheer., 1983; 1787; pak
      - Waterbeheersingsplan Waterschap de Leidse Rijn., 1986-1987; 2069, 10633
        - Stukken, 2069
        - Bijbehorende tekening, 10633
      - Beleidscategorie Bossen van het Structuurschema Natuur- en Landschapsbehoud., 1987-1989; 2070
  - Het opstellen en uitbrengen van jaarverslagen. 1946-1991, 1027
    - Jaarverslagen., 1946-1987; 2018
- Ministerie van Landbouw, Natuurbeheer en Visserij 1945-, 908
  - Ondersteunende processen. 1945-, 1
    Actor: Minister van Landbouw, Natuur en Voedselkwaliteit
    - Instelling, taak, ontwikkeling en opheffing van de Natuurwetenschappelijke Commissie., 1946-1991; 2022, 8763
      - Stukken, 2022; pak
      - Bijbehorende tekening, 8763
    - Plenaire vergaderingen van de commissie., 1946-1991; div. nrs.
      - 1946-1962, 2030; pak
      - 1963-1973, 2031; pak
      - 1974-1980, 2032, 8770
        - Stukken, 2032; pak
        - Bijbehorende tekening, 8770
      - 1981-1985, div. nrs.
        - Stukken, 1791; pak
        - Bijbehorende tekening, 8192
        - Bijbehorende tekening, 8193
        - Bijbehorende tekening, 8194
        - Bijbehorende tekening, 8195
        - Bijbehorende tekening, 8196
        - Bijbehorende tekening, 8197
      - 1986-1988, div. nrs.
        - Stukken, 1792; pak
        - Bijbehorende tekening, 8198
        - Bijbehorende tekening, 8199
      - 1989, 2033, 8771
        - Stukken, 2033; pak
        - Bijbehorende tekening, 8771
      - 1990-1991, 2038; pak
    - Samenstelling van de Natuurwetenschappelijke Commissie., 1974-1991; 2024; pak
    - 50-Jarig jubileum van de Natuurwetenschappelijke Commissie., 1977-1978; 1789
    - Bespreking wetenschappelijke medewerkers., 1978-1991; div. nrs.
      - 1978-1981, 1786; pak
      - 1982-1983, 1712; pak
      - 1984-1985, 1713, 7807
        - Stukken, 1713; pak
        - Bijbehorende tekening, 7807
      - 1986-1987, 1788; pak
      - 1988-1991, 2026; pak
    - Coördinatiegroep Natuurwetenschappelijk Onderzoek., 1979-1984; div. nrs.
      - Vergadering 1 - 10, 1979-1982, div. nrs.
        - Stukken, 1715; pak
        - Bijbehorende tekening, 7808
        - Bijbehorende tekening, 7809
        - Bijbehorende tekening, 7810
        - Bijbehorende tekening, 7811
        - Bijbehorende tekening, 7812
        - Bijbehorende tekening, 7813
        - Bijbehorende tekening, 7814
        - Bijbehorende tekening, 7815
        - Bijbehorende tekening, 7816
        - Bijbehorende tekening, 7817
        - Bijbehorende tekening, 7818
        - Bijbehorende tekening, 7819
        - Bijbehorende tekening, 10403
        - Bijbehorende tekening, 10404
        - Bijbehorende tekening, 15321
      - Vergadering 11 - 17, 1982-1984, div. nrs.
        - Stukken, 1716; pak
        - Bijbehorende tekening, 10405
        - Bijbehorende tekening, 10406
        - Bijbehorende tekening, 10407
        - Bijbehorende tekening, 15322
    - Kernledenoverleg., 1980-1989; 2028
    - Maand- en kwartaaloverzichten., 1980-1989; 2034; pak
    - Intern stafoverleg., 1981-1991; 2029; pak
    - Regelingen en procedures met betrekking tot bezoeken van gebieden., 1987-1988; 1833
    - Klankbordgroep Natuurwetenschappelijke Commissie., 1990-1991; 2027